【裁判字號】    90,上,98
【裁判日期】    900619
【裁判案由】    清償債務
【裁判全文】
臺灣高等法院高雄分院民事判決      九十年度上字第九八號
      上  訴  人    乙○○
                    戊○○
      被  上訴人    台灣銀行
      法定代理人    甲○○
      訴訟代理人    丁○○
      複  代理人    己○○
右當事人間請求清償債務事件，上訴人對於中華民國九十年一月三十一日臺灣高雄地
方法院八十九年訴字第三五一九號第一審判決提起上訴，本院判決如左：
      主      文
上訴駁回。
第二審訴訟費用由上訴人連帶負擔。
      事實及理由
一、上訴人乙○○、戊○○提起本件上訴，其抗辯之事由，固非基於個人關係，然核
    屬無理由，其效力不及於未上訴之丙○○，先予說明。
二、被上訴人起訴主張：上訴人乙○○邀同上訴人戊○○、丙○○為連帶保證人於八
    十八年七月二十三日，向其借貸新台幣（下同）三百九十九萬元，分別約定依年
    息百分之八點四及年息百分之九點二二五計算，且按月平均攤還，如有一期未按
    期履行，即喪失期限利益，視為全部到期。茲借款人乙○○僅清償本息至第七期
    ，自八十九年三月二十三日第八期起，即未清償，依約即視為全部到期，爰此請
    求上訴人等連帶給付三百八十五萬四千一百六十七元及自如判決附表所示之利息
    及違約金等語。
三、上訴人則以：被上訴人公司副理邱錦城曾同意上訴人分三十年攤還云云，資為抗
    辯。
四、查兩造對於上訴人於前揭時間向被上訴人借款三百九十九萬元，尚餘三百八十五
    萬四千一百六十七元本息及違約金未償之事實，均不爭執，茲兩造爭執者，為被
    上訴人是否同意上訴人分三十年攤還本息一節。
五、經查上訴人抗辯被上訴人同意分三十年攤還本息一節，無非以上訴人公司副理邱
    錦城為證，然訊之證人邱錦城證稱：「上訴人曾於八十九年十二月二十六日申請
    撤銷假扣押另棟房屋（高雄縣鳥松鄉夢祥巷一六０弄一號），請求自行出售，所
    得用以清償本件借款，公司同意撤銷假扣押，但並未同意分三十年清償」等語（
    見本院卷第四十三頁），而上訴人自承：「我當時有以電話向副理表示，希望能
    夠延長清償期限，邱副理說不急，所以沒有再以書面提出聲請。」云云（見本院
    卷第四十三頁），準此以觀，上訴人公司並未同意上訴人分三十年清償，堪以認
    定，而上訴人復未提出其他證據，以實其說，空言抗辯，不足採信。從而被上訴
    人依借貸契的約定，請求上訴人等連帶給付上開借款本息及違約金，核屬有理由
    ，原審據此判決上訴人敗訴，並無不合，上訴論旨，指摘原判決不當，求為廢棄
    ，非有理由，應予駁回。
六、結論，本件上訴為無理由，依民事訴訟法第四百四十九條第一項、第八十五條第
    二項，判決如主文。
中      華      民      國    九十      年      六      月      十九    日
                                      臺灣高等法院高雄分院民事第四庭
~B1審判長法官  王錦村
~B2法      官  曾錦昌
~B3法      官  林紀元
右為正本係照原本作成。
如對本判決上訴，須於判決送達後二十日內向本院提出上訴狀，未表明上訴理由者，
，應於上訴後二十日內向本院提出理由書（均須按他造當事人之人數附繕本）。上訴
時應提出委任律師或具有律師資格之人之委任狀，並依附註條文規定辦理。
中      華      民      國    九十      年      六      月    二十一    日
~B法院書記官  鄔敦俊
附註：
民事訴訟法第四百六十六條之一：
對於第二審判決上訴，上訴人應委任律師為訴訟代理人，但上訴人或其法定代理人具
有律師資格者，不在此限。
上訴人之配偶、三親等內之血親、二親等內之姻親，或上訴人為法人、中央或地方機
關時，其所屬專任人員具有律師資格並經法院認為適當者，亦得為第三審訴訟代理人。
第一項但書及第二項情形，應於提起上訴或委任時釋明之。
                                                                        Ｄ


司法院資訊處製作；財團法人民間司法改革基金會備份。
